臺灣高等法院臺中分院刑事判決
110年度金上訴字第992號
上  訴  人  臺灣臺中地方檢察署檢察官 
被      告  賴祺瑤




                    （另案於法務部○○○○○○○○○附設臺中看守所女子分所執行中）
上列上訴人因被告違反洗錢防制法等案件，不服臺灣臺中地方法
院110年度易字第211號中華民國110年3月29日第一審判決（起訴
案號：臺灣臺中地方檢察署109年度偵字第29547、35493、36628
號），提起上訴，本院判決如下：
    主  文
上訴駁回。
    犯罪事實及理由
一、本件原審判決後，檢察官僅就如附件原審判決犯罪事實一、
    ㈡即被害人甲○○遭詐欺取財部分提起上訴，其餘部分檢察官
    及被告均未提起上訴而確定。故本院審理範圍僅限於原審判
    決犯罪事實一、㈡即被害人甲○○遭詐欺取財部分。
二、本案經本院審理結果，認原審判決認事用法及量刑均無不當
    ，應予維持，並引用如附件原審判決書記載之犯罪事實、證
    據及理由。
三、檢察官經告訴人甲○○具狀請求上訴，上訴意旨略以：本案被
    告事發後至今，均推卸責任並無賠償告訴人甲○○意願與行動
    ，犯後態度惡劣，且被告前多有詐欺、竊盜、偽造文書等犯
    行紀錄，素行本就不佳，正值青壯有謀生能力，卻不思以正
    常途徑賺取財物，為圖謀非法所得，竟假藉投資工地福利社
    、法拍屋等名義，欺暪告訴人甲○○施詐謀財供己花用，造成
    告訴人甲○○蒙受上述財產損害，一犯再犯，接續實施，又不
    賠償告訴人損失，僅判處8月有期徒刑實屬過輕，於量刑上
    難認符合罪刑相當性原則，應予從重量處等語。
四、按刑罰之量定，屬法院自由裁量之職權行使，應審酌刑法第
    57條所列各款事由及一切情狀，為酌量輕重之標準；又在同
    一犯罪事實與情節，如別無其他加重或減輕之原因，下級審
    量定之刑，亦無過重或失輕之不當情形，則上級審法院對下
    原審法院之職權行使，原則上應予尊重。經查：原判決業已
    審酌被告符合累犯要件，且本案與前案均含財產法益犯罪，
    足見其刑罰反應力薄弱，認依累犯規定加重其刑，尚無過苛
    之情，依刑法第47條第1項規定加重其刑；併依刑法第57條
    各款規定詳為審酌並敘明理由，尤具體說明被告不含前開累
    犯外之其他前科素行、犯罪手法、告訴人遭詐騙金額、被告
    犯罪後尚未與告訴人甲○○達成調解等情，經核原審所為量刑
    並未逾越法定刑度，復未濫用自由裁量權限，所為量刑核無
    不當或違法。又被告於本院審理期間，業與告訴人甲○○達成
    調解，被告同意給付告訴人甲○○新臺幣（下同）64萬6,100
    元；給付方式為自110年10月1日起按月於每月28日給付2萬
    元，至全部清償完畢止，有本院調解筆錄1份在卷可參（本
    院卷第133至135頁），從而，被告嗣後業已與告訴人甲○○達
    成調解，更可認原審所為量刑並無過輕之情；至被告雖與告
    訴人甲○○達成調解，然依前揭調解條件，被告尚未實際賠償
    告訴人甲○○任何款項，從而，雖本院量刑審酌時，就被告與
    告訴人甲○○間是否已達成調解之情況已與原審有異，然本院
    認此調解成立尚無礙於原審量刑及諭知沒收犯罪所得之認定
    ，亦即尚無從輕抑或免予宣告沒收之情。又被告於本院業與
    告訴人甲○○達調解，且依該調解內容被告將自110年10月起
    逐月履行調解條件，日後檢察官執行時，被告如已將犯罪所
    得之全部或一部返還告訴人甲○○，檢察官自無庸執行沒收被
    告已實際合法返還告訴人甲○○之部分；至於經檢察官執行沒
    收部分，告訴人甲○○得依刑事訴訟法第473條規定聲請發還
    沒收物，或由檢察官依職權發還，附此敘明。
五、綜上所述，檢察官上訴無理由，應予駁回。
據上論結，應依刑事訴訟法第373條、第368條，判決如主文。
本案經檢察官黃秋婷提起公訴，檢察官林文亮提起上訴，檢察官
乙○○到庭執行職務。
中　　華　　民　　國　　110 　年　　8 　　月　　31　　日
            刑事第八庭　  審判長法　官　林  清  鈞
                                法　官　郭  瑞  祥
                                法　官　簡  婉  倫  
以上正本證明與原本無異。         
不得上訴。
                                書記官  林　書　慶
中　　華　　民　　國　　110 　年　　8 　　月　　31　　日
附件：
臺灣臺中地方法院刑事判決
                                      110年度易字第211號
公　訴　人　臺灣臺中地方檢察署檢察官
被　　　告　丙○○　女　民國00年0月00日生
                    身分證統一編號：Z000000000號
　　　　            籍設臺中市○區○○路0段000號3樓（臺
　　　　　　　　　　中市○區○○○○○○
                    ○居○○市○區○○路0段000號12樓之13
                    （現另案於法務部○○○○○○○○○附設臺中看守所女子分所羈押中）
上列被告因詐欺案件，經檢察官提起公訴（109年度偵字第29547
號、第35493號、第36628號），被告於本院準備程序中，就被訴
事實為有罪之陳述，經合議庭裁定改由受命法官獨任進行簡式審
判程序，本院判決如下：
    主    文
丙○○犯如附表二各編號所示之罪，各處如附表二各編號所示之刑
及沒收。
    犯罪事實
一、丙○○分別：（一）意圖為自己不法之所有，基於詐欺之犯意
    ，於如附表一編號1所示之時間，接續以附表一編號1所示之
    詐騙手法，致王○○陷於錯誤，丙○○見王○○已受騙，為掩飾不
    法犯行、隱匿詐欺犯罪所得之來源及去向，製造金流斷點，
    以避免有偵查犯罪權限之執法人員循線查緝詐欺相關犯行，
    基於隱匿特定犯罪所得之去向、所在之犯意，竟向前同事即
    不知情之吳○○（所涉詐欺等罪嫌，業經臺灣臺中地方檢察署
    檢察官以109年度偵字第29547號案件為不起訴處分）借用帳
    戶代收款項，吳○○遂提供其不知情之乾兒子黃○○（所涉詐欺
    等罪嫌，業經臺灣橋頭地方檢察署檢察官以109年度偵字第9
    626號案件為不起訴處分）在國泰世華商業銀行所申設之000
    0-0000-0000號帳戶（下稱系爭國泰銀行帳戶）資訊，丙○○
    再將系爭國泰銀行帳戶資訊提供予王○○，王○○因而依丙○○之
    指示，以網路轉帳方式將附表一編號1所示款項匯入系爭國
    泰銀行帳戶內，由吳○○提領現金後交予丙○○。（二）意圖為
    自己不法之所有，基於詐欺之犯意，於如附表一編號2所示
    之時間，接續以附表一編號2所示之詐騙手法，致甲○○陷於
    錯誤，因而依丙○○指示，在附表一編號2所示地點當面交付
    附表一編號2所示款項與丙○○。（三）意圖為自己不法之所
    有，基於詐欺之犯意，於如附表一編號3所示之時間，以附
    表一編號3所示之詐騙手法，致廖○○陷於錯誤，因而依丙○○
    指示，在附表一編號3所示地點當面交付附表一編號3所示款
    項與丙○○。嗣因王○○、甲○○、廖○○察覺有異，經警追查，始
    知上情。
二、案經王○○訴由高雄市政府警察局左營分局報告臺灣橋頭地方
    檢察署檢察官後陳請臺灣高等檢察署檢察長令轉臺灣臺中地
    方檢察署、甲○○訴由臺中市政府警察局霧峰分局報告及廖○○
    告訴臺灣臺中地方檢察署檢察官偵查起訴。
    理 　 由
一、程序事項本件被告丙○○所犯並非死刑、無期徒刑或最輕本刑
    有期徒刑3年以上之罪，亦非高等法院管轄第一審案件，且
    於準備程序進行中，被告就被訴事實為有罪之陳述，經告知
    被告簡式審判程序之旨，並聽取公訴人、被告意見後，本院
    合議庭裁定進行簡式審判程序，是本件之證據調查，依刑事
    訴訟法第273條之2及第159條第2項規定，不受同法第159條
    第1項、第161條之2、第161條之3、第163條之1及第164條至
    第170條規定之限制，合先敘明。
二、訊據被告對前開事實坦承不諱，核與告訴人即證人王○○、甲
    ○○、廖○○證述之被害情節大致相符（見高市警左分偵000000
    00000卷〈下稱高警卷〉第21頁至第23頁，中市警霧分偵00000
    0000卷〈下稱中警卷〉第3頁至第9頁，臺灣臺中地方檢察署〈
    下稱臺中地檢署〉109年偵字第36628號卷〈下稱偵36628卷〉第
    49頁至第50頁），並有證人吳○○、黃○○偵查中證述內容可佐
    （見高警卷第5頁至第9頁，臺中地檢署109年度偵字第29547
    號卷第71頁至第73頁，臺中地檢署109年度偵字第35493號卷
    第53頁至第55頁，偵36628卷第85頁至第87頁），以及內政
    部警政署反詐騙諮詢專線紀錄表2份、臺中市政府警察局霧
    峰分局指認犯罪嫌疑人紀錄表、指認犯罪嫌疑人紀錄表、臺
    南市政府警察局第三分局指認犯罪嫌疑人紀錄表、丙○○109
    年6月3日簽立之合約書、華南銀行台中分行帳號0000000000
    00號帳戶存摺節本影本、台中中正路郵局帳號000000000000
    00號帳戶郵政存簿儲金簿節本影本、兆豐國際商業銀行支票
    、甲○○持用手機翻拍照片、甲○○與丙○○以通訊軟體LINE通聯
    紀錄翻拍照片、丙○○通訊軟體臉書封面資料王○○提供之即時
    /預約轉帳資料、臺南市政府警察局第三分局安中派出所受
    理詐騙帳戶通報警示簡便格式表、受理各類案件紀錄表、金
    融機構聯防機制通報單、通聯調閱查詢單、臺灣大哥大受話
    通話明細單、吳○○與丙○○之合照、國泰世華商業銀行股份有
    限公司109年4月14日國世存匯作業字第1090045979號函附系
    爭國泰銀行帳戶開戶資料及交易明細、臺灣臺中地方檢察署
    申告單及申告補充狀、廖○○與丙○○以通訊軟體LINE通聯紀錄
    翻拍照片、昌祐極光計畫全區配置圖、廖○○與丙○○以通訊軟
    體LINE通聯紀錄翻拍照片、現場照片、大里區農會匯款申請
    書、丙○○照片、廖○○提供之合夥契約書等件在卷可參（見中
    警卷第11頁至第27頁、第47頁至第80頁，高警卷第11頁至第
    13頁、第25頁至第31頁、第69頁至第103頁，偵36628卷第43
    頁至第45頁、第51頁至第77頁）。足認被告之自白與事實相
    符，被告上開犯行堪以認定，應依法論科。
三、論罪科刑
（一）按洗錢防制法業於105年12月28日修正公布，並於106年6
      月28日生效施行（下稱新法）。修正前該法（下稱舊法）
      第1條揭櫫之立法目的為「防制洗錢，追查重大犯罪」，
      而本次修法後修正為「為防制洗錢，打擊犯罪，健全防制
      洗錢體系，穩定金融秩序，促進金流之透明，強化國際合
      作」，其立法目的及保護法益，已自單純國家對重大（特
      定）犯罪之追訴及處罰，擴增至防制洗錢體系之健全、金
      融秩序之穩定及透明金流軌跡之建置。至於洗錢犯罪本質
      在於影響合法資本市場並阻撓偵查，且洗錢之行為包含處
      置（即將犯罪所得直接予以處理）、多層化（即為使偵查
      機關難以追查金流狀況，以迂迴層轉、化整為零之多層化
      包裝方式，掩飾或隱匿特定犯罪所得）及整合（即收受、
      持有或使用他人犯罪所得，使該犯罪所得披上合法之外衣
      ，回歸正常金融體系）等各階段行為，其模式不祗一端，
      故為澈底打擊洗錢犯罪，新法乃參照相關國際標準建議及
      公約之洗錢行為定義，將洗錢行為之處置、多層化及整合
      等各階段，全部納為洗錢行為，而於新法第2條規定：「
      本法所稱洗錢，指下列行為：一、意圖掩飾或隱匿特定犯
      罪所得來源，或使他人逃避刑事追訴，而移轉或變更特定
      犯罪所得。二、掩飾或隱匿特定犯罪所得之本質、來源、
      去向、所在、所有權、處分權或其他權益者。三、收受、
      持有或使用他人之特定犯罪所得。」以求與國際規範接軌
      。從而，行為人對於特定犯罪所得，基於洗錢之犯意，參
      與整體洗錢過程中任一環節之處置、分層化或整合行為，
      致生新法所保護法益之危險者，即應屬新法所欲禁絕之洗
      錢行為，至該行為是否已使特定犯罪所得轉換成合法來源
      之財產，則非所問。其中，所謂上述第2款之洗錢類型，
      固多以迂迴曲折之方式輾轉為之，但不以透過多層之交易
      活動為限，且掩飾或隱匿之管道是否為共同正犯或其他第
      三人，亦可不問。因而過往實務見解認為，行為人對犯特
      定犯罪所得之財物或利益作直接使用或消費之處分行為，
      或僅將自己犯罪所得財物交予其他共同正犯，祗屬犯罪後
      處分或移轉贓物之行為，非本條例所規範之洗錢行為，已
      與新法所規定之洗錢態樣有所扞格。蓋行為人如意圖掩飾
      或隱匿特定犯罪所得來源，而將特定犯罪所得直接消費處
      分，或移轉交予其他共同正犯予以隱匿，甚或交由共同正
      犯以虛假交易外觀掩飾不法金流移動，依新法規定，皆已
      侵害新法之保護法益，係屬新法第2條第1或2款之洗錢行
      為，尚難單純以不罰之犯罪後處分贓物行為視之（最高法
      院108年度台上字第3993號判決意旨參照）。查本案被告
      為掩飾、隱匿犯罪所得，而使告訴人王○○將款項匯入系爭
      國泰銀行帳戶，足使偵查機關對該犯罪所得之去向、所在
      難以追查，已符合洗錢防制法第2條第2款之規定。
（二）核被告就犯罪事實一、（一）所為，係犯刑法第339條第1
      項之詐欺取財罪及洗錢防制法第14條第1項之洗錢罪。被
      告就犯罪事實一、（二）、（三）所為，各係犯刑法第33
      9條第1項之詐欺取財罪。就犯罪事實一、（一）、（二）
      部分，告訴人王○○、甲○○雖客觀上有多次匯款或交款行為
      ，然均係被告於密接時、地，對於同一被害人所為之侵害
      ，應各視為數個舉動之接續施行，為接續犯，各僅以一罪
      。就犯罪事實一、（一）部分，被告使用系爭國泰銀行帳
      戶之目的是在實現詐欺取財之結果，具有重要之關聯性，
      係在同一犯罪決意及預定計畫下所為階段行為，因果歷程
      並未中斷，具有行為局部之同一性，在法律上應評價為一
      行為，係一行為觸犯數罪名之想像競合犯，應依刑法第55
      條規定，從一重之洗錢罪處斷。被告利用不知情之吳○○提
      供系爭國泰銀行帳戶收受並提領告訴人王○○匯入被騙款項
      ，為間接正犯。就犯罪事實一、（一）、（二）、（三）
      ，犯意各別，應予分論併罰。
（三）又刑事訴訟法第95條第1款規定：「訊問被告應先告知犯
      罪嫌疑及所犯所有罪名，罪名經告知後，認為應變更者，
      應再告知」，旨在使被告能充分行使防禦權，以維審判程
      序之公平。而其所謂「犯罪嫌疑及所犯所有罪名」，除起
      訴書所記載之犯罪事實及所犯法條外，自包含依刑事訴訟
      法第267條規定起訴效力所擴張之犯罪事實及罪名，暨依
      同法第300條規定變更起訴法條後之新罪名。法院就此等
      新增或變更之罪名，固應於其認為有新增或變更之時，隨
      時、但至遲於審判期日前踐行告知之程序，使被告知悉而
      充分行使其防禦權，始能避免突襲性裁判，而確保其權益
      。唯若法院就起訴效力擴張之犯罪事實或變更起訴法條之
      同一性事實，已踐行刑事訴訟法第96條、第173條（現行
      法已刪除）、第289條等規定之調查辯論程序，祇是未明
      確告知被告新增或應變更之新罪名，如此項未踐行告知新
      增罪名或罪名變更義務之訴訟程序違法，無礙於被告行使
      防禦權而對判決顯無影響時，即不得據為提起非常上訴之
      理由（最高法院89年度台非字第322號、90年度台非字第1
      30號、101年度台上字第3031號裁判意旨參照）。故起訴
      書論罪法條雖漏未記載洗錢防制法第14條第1項之法條，
      然起訴書業已載明被告利用系爭國泰銀行帳戶供告訴人王
      ○○匯入詐欺款項等情，已足明白顯示被告犯行有掩飾、隱
      匿該所得之去向、所在之目的之情形，自為起訴效力所及
      ，本院應併予審理，且經本院告知被告可能變更之罪名及
      法條（見本院卷第75頁、第83頁），俾進行攻擊、防禦，
      而無礙於被告防禦權之行使，附此敘明。
（四）被告前因詐欺等案件，經本院以105年度聲字第5274號裁
      定定應執行刑為有期徒刑2年2月確定，於107年4月2日因
      縮短刑期假釋付保護管束出監，於107年7月13日假釋期滿
      未經撤銷視為執行完畢等節，有其臺灣高等法院被告前案
      紀錄表在卷可按，被告於有期徒刑執行完畢後，5年以內
      再犯本件有期徒刑以上之罪，均為累犯。而被告於受有期
      徒刑執行完畢後，仍故意為本案犯罪，且本案與前案均含
      財產法益之犯罪，足見其對刑罰反應力薄弱，前所受科刑
      處分，尚不足使被告警惕，本院認依關於累犯之規定加重
      其刑，並無過苛之情，爰均依刑法第47條第1項之規定加
      重其刑。
（五）按犯洗錢防制法第14、15條之罪，在偵查或審判中自白者
      ，減輕其刑，同法第16條第2項定有明文，就犯罪事實一
      、（一）部分，本件被告係犯詐欺取財罪及洗錢罪，因具
      想像競合關係是從一重之洗錢罪論處。本件被告既於本院
      審理時，就上開犯罪事實均坦承不諱，應適用是項規定，
      依法減輕其刑。並依刑法第71條第1項規定先加後減之。
（六）爰審酌：被告前有詐欺、竊盜、偽造文書等（不含前開累
      犯加重部分）前案紀錄，有其臺灣高等法院被告前案紀錄
      表在卷可佐，素行不佳，而其正值青壯有謀生能力，卻不
      思以正常途徑賺取財物，為圖謀非法所得，竟假藉投資工
      地福利社、法拍屋等名義，對告訴人等人施詐謀財供己花
      用，被告所為除造成告訴人等人因而蒙受上述財產損害及
      面臨求償不便外，並致使國家追訴犯罪困難，且危害社會
      人與人之間互信關係，徒增遭受詐騙之告訴人尋求救濟之
      困難，亦擾亂社會正常金融交易安全，顯然欠缺法治觀念
      ，所為實屬可議，暨參酌其犯罪手段、動機、目的、告訴
      人遭騙之金額；復考量被告犯後坦認犯行，被告與告訴人
      王○○成立調解，約定分期賠償，未與告訴人甲○○、廖○○成
      立調解之犯後態度（見調解結果報告書、調解程序筆錄，
      本院卷第99頁至第104頁），以及被告自陳高中畢業，之
      前在工地福利社工作，月收入4萬元，有1名未成年子女，
      不用扶養父母（見本院卷第91頁）等一切情狀，分別量處
      如主文所示之刑，並就得易科罰金之有期徒刑部分諭知易
      科罰金之折算標準，及就罰金刑部分諭知易服勞役之折算
      標準，以示懲儆。
四、沒收部分：
（一）按犯罪所得，屬於犯罪行為人者，沒收之；犯罪所得之沒
      收，於全部或一部不能沒收或不宜執行沒收時，追徵其價
      額；宣告犯罪所得之沒收或追徵，犯罪所得已實際合法發
      還被害人者，不予宣告沒收或追徵，有過苛之虞、欠缺刑
      法上之重要性、犯罪所得價值低微，或為維持受宣告人生
      活條件之必要者，得不宣告或酌減之；刑法第38條之1第1
      項前段、第3項、第5項及第38條之2第2項分別定有明文。
（二）查被告因本案行詐自告訴人王○○、甲○○、廖○○處所取得之
      各該款項，分別為其所有之犯罪所得。被告並未告訴人甲
      ○○、廖○○成立調解，另被告雖與告訴人王○○達成調解，然
      第一期自110年5月10日方開始履行，有調解程序筆錄可參
      （見本院卷第101頁），業如前述，自難認該款項已實際
      發還被害人，仍應依刑法第38條之1第1項前段之規定宣告
      沒收，爰於各主文欄下宣告沒收，並應於全部或一部不能
      沒收或不宜執行沒收時，追徵其價額。至被告嗣後如依調
      解條件履行，則於其實際償還金額之同一範圍內，既因該
      財產利益已獲回復，而與已經實際發還無異，自無庸再執
      行該部分犯罪所得沒收，乃屬當然。尤無雙重執行或重複
      剝奪犯罪所得而過苛之虞（最高法院107年度台上字第383
      7號刑事判決意旨參照）。
（三）再按宣告多數沒收者，併執行之，刑法第40條之2第1項定
      有明文。本次修法將沒收列為專章，具獨立之法律效果，
      業與舊法將沒收列為從刑屬性之立法例不同，故宣告多數
      沒收之情形，已非數罪併罰。因此法院於定其應執行之刑
      主文項下，應毋庸再為沒收之諭知，附此敘明。
五、據上論斷，應依刑事訴訟法第273條之1第1項、第299條第1
    項前段，洗錢防制法第14條第1項、第16條第2項，刑法第11
    條、第339條第1項、第55條、第41條第1項前段、第42條第3
    項、第38條之1第1項前段、第3項、第40條之2第1項，刑法
    施行法第1條之1第1項，判決如主文。
中　　華　　民　　國　 110　　年　　3 　　月　　29　　日
                刑事第十四庭  法  官    張美眉
以上判決正本與原本無異。
如不服本判決應於收受送達後20日內向本院提出上訴書狀，並應
敘述具體理由；其未敘述上訴之理由者，應於上訴期間屆滿後20
日內向本院補提理由書（均須按他造當事人之人數附繕本）「切
勿逕送上級法院」。
告訴人或被害人如不服判決，應備理由具狀向檢察官請求上訴，
上訴期間之計算，以檢察官收受判決正本之日起算。
中　　華　　民　　國　 110　　年　　3 　　月　　29　　日
                              書記官    薛美怡

附表一
編號 被害人 詐騙時間（民國） 詐騙方法 匯款或交款時間（民國） 交款地點 遭詐騙金額（新臺幣） 1 王○○  在派愛族交友網站向王○○自稱係「賴小慧」，接續向王○○佯稱：      108年10月15日 欲找人投資經營工地福利社 108年10月15日  3萬5,000元   108年10月16日 投資之工地福利社需添購冰箱 108年10月16日  1萬元 2 甲○○  丙○○以暱稱「宥萱」在交友軟體Pairs認識甲○○後，以LINE通訊軟體暱稱「小惠」與甲○○私下聯絡見面，接續向甲○○佯稱：      109年6月3日 欲找人投資經營工地福利社 109年6月3日 臺中市○○區○○路000號統一便利商店外 12萬元   109年6月3日至109年6月6日 欲找人投資中華路法拍套房、霧峰法拍地 109年6月6日 同上 28萬元   109年6月7日 先前投資中華路法拍套房或霧峰法拍地需繳納稅金 109年6月7日 同上 3萬元   109年6月8日 欲找人投資大里法拍地 109年6月8日 同上 8萬元   109年6月9日 先前投資大里法拍地需繳納稅金 109年6月9日 同上 2萬5,000元   109年6月10日至109年6月11日 欲找人投資彰化法拍地 109年6月11日 興大康橋住宅工地福利社 7萬元   109年6月12日 先前投資彰化法拍地需繳納稅金 109年6月12日 同上 2萬1,100元   109年6月14日 車子壞掉需借款 109年6月14日 臺中市○○區○○路0段00號八拾八十食堂 2萬元 3 廖○○ 109年11月23日 丙○○自稱臺中署立醫院護理長，向廖○○佯稱：欲找人投資經營工地福利社 109年11月23日 臺中市○○區○○路000巷00弄0號7樓之2 15萬元 
附表二
編號 對應之犯罪事實 宣告刑及沒收  1 犯罪事實一、（一） 丙○○犯洗錢防制法第十四條第一項之洗錢罪，累犯，處有期徒刑肆月，併科罰金新臺幣陸萬元，罰金如易服勞役，以新臺幣壹仟元折算壹日。未扣案之犯罪所得新臺幣肆萬伍仟元沒收，於全部或一部不能沒收或不宜執行沒收時，追徵其價額。  2 犯罪事實一、（二） 丙○○犯詐欺取財罪，累犯，處有期徒刑捌月。未扣案之犯罪所得新臺幣陸拾肆萬陸仟壹佰元沒收，於全部或一部不能沒收或不宜執行沒收時，追徵其價額。  3 犯罪事實一、（三） 丙○○犯詐欺取財罪，累犯，處有期徒刑陸月，如易科罰金，以新臺幣壹仟元折算壹日。未扣案之犯罪所得新臺幣壹拾伍萬元沒收，於全部或一部不能沒收或不宜執行沒收時，追徵其價額。 


附錄本案論罪科刑法條全文
中華民國刑法第339條（普通詐欺罪）
意圖為自己或第三人不法之所有，以詐術使人將本人或第三人之
物交付者，處5年以下有期徒刑、拘役或科或併科50萬元以下罰
金。
以前項方法得財產上不法之利益或使第三人得之者，亦同。
前二項之未遂犯罰之。
洗錢防制法第14條
有第二條各款所列洗錢行為者，處7年以下有期徒刑，併科新臺
幣5百萬元以下罰金。
前項之未遂犯罰之。
前二項情形，不得科以超過其特定犯罪所定最重本刑之刑。